【裁判字號】    97,上易,2024
【裁判日期】    971224
【裁判案由】    竊盜
【裁判全文】
臺灣高等法院臺中分院刑事判決        97年度上易字第2024號
上  訴  人  臺灣臺中地方法院檢察署檢察官
上  訴  人
即  被  告  庚○○
                    （現於臺灣臺中監獄執行中）
上列上訴人等因被告竊盜案件，不服臺灣臺中地方法院97年度易
字第2830號中華民國97年10月7日第一審判決（起訴案號： 臺灣
臺中地方法院檢察署97年度偵字第11321號），提起上訴， 本院
判決如下：
    主  文
原判決關於加重竊盜有罪部分，撤銷。
庚○○攜帶兇器竊盜，累犯，處有期徒刑拾月。
其他部分上訴駁回。
    事  實
一、庚○○前曾有多次竊盜、違反毒品危害防制條例、妨害兵役
    治罪條例等不良素行，於民國95年間因施用第一級毒品案件
    ，經臺灣臺中地方法院（下簡稱臺中地院）於 95年10月2日
    ，以95年度訴字第1318號判處有期徒刑10月確定，嗣經同院
    以96年度聲減字第1210號，減為有期徒刑5月確定，於96年7
    月16日執行完畢。詎仍不知悔改，復意圖為自己不法之所有
    ，於97年2月21日15時許至同日15時30分許間， 攜帶其所有
    客觀上足供兇器使用之一字型起子（未經警方扣案），至臺
    中縣太平市○○○○路與工業20路口前，以該一字型起子，擊
    破聯鎖企業股份有限公司所有、由甲○○使用停放該處之車
    牌號碼0638-FZ號自用小客車（下簡稱系爭車輛）左車窗（
    毀損部分未據告訴），侵入車內竊取衛星導航1臺。 得手後
    ，將該衛星導航持至臺中市○○區○○路與太原路口之跳蚤
    市場，出售給綽號「福來」之不詳姓名成年男子，得款供己
    花用。嗣因甲○○報警處理，經警在上開自用小客車遭破壞
    之玻璃外側，採得指紋1枚， 經送往內政部警政署刑事警察
    局以指紋電腦比對法及指紋特徵點比對法鑑驗結果，與該局
    檔存庚○○指紋卡之右拇指指紋相符，因而查悉上情。
二、案經臺中縣警察局太平分局報請臺灣臺中地方法院檢察署檢
    察官偵查起訴。
    理    由
壹、證據能力部分：
一、上訴人即被告（下簡稱被告）庚○○的自白，係出於自由意
    思，並無非法取供之情形：
  (一)按被告之自白，非出於強暴、脅迫、利誘、詐欺、疲勞訊問
    、違法羈押或其他不當方法，且與事實相符者，得為證據，
    刑事訴訟法第156條第1項定有明文。亦即被告之自白係出於
    自由意思，且與事實相符者，即有證據能力，反之，若係非
    法取供者，因其陳述非出於任意性，其所為之陳述即無證據
    能力（最高法院28年度上字第2530號判例參照）。次按被告
    陳述其自白係出於不正之方法者，應先於其他事證而為調查
    。該自白如係經檢察官提出者，法院應命檢察官就自白之出
    於自由意志，指出證明之方法，刑事訴訟法第156條第3項定
    有明文。
  (二)被告雖於法院審理時辯稱伊於警詢時之自白係因警方要求伊
    要湊足8件竊盜犯行， 且製作警詢筆錄的警員徒手毆打伊的
    頭、臉，並在開車帶伊到跳蚤市場指認交付贓物的對象時，
    又打伊左臉頰1巴掌，伊才會在警詢時坦承8件竊盜犯行，實
    則伊只有行竊系爭車輛內財物之竊盜犯行。伊於檢察官偵查
    時亦向檢察官承認其他7件竊盜犯罪， 是想日後來法院時再
    請法官主持公道等語，而主張其自白為非任意性。然檢察官
    業就被告之警詢及檢察官偵查時之內容，係經被告任意性自
    白等情，於原審提出警方全程錄音之警詢錄音帶及檢察官偵
    訊錄影光碟為證，並聲請詰問證人即警員鄭志中、吳瑞淵及
    當庭勘驗該警詢錄音內容及檢察官偵訊錄影內容，原審亦依
    職權傳喚警員龐家瑜到庭作證。上開證據顯示之內容如下：
  1.被告係在警方指出系爭車輛內，確有採集到被告的指紋，並
    提及轄區內有多件類似打破車窗行竊車內財物之竊盜案件，
    且提出類似犯案手法之竊盜案卷供被告指認，被告始坦承警
    方提出竊盜案件內，其中7件竊盜犯罪為其所為。 警方在偵
    辦過程，並無要求被告自認犯罪，作為警方辦案業績，亦無
    刑求、逼供或誘導被告認罪，幫助警方清理案件等情，業據
    證人鄭志中、吳瑞淵及龐家瑜於原審審理時時結證明確（見
    原審卷第35至42頁）。
  2.經原審於97年9月23日審理時， 當庭勘驗被告之警詢錄音帶
    ，警方確實依刑事訴訟法第94條規定，核對被告的姓名及年
    籍等資料無誤，並依同法第95條規定，告知犯罪嫌疑及所犯
    所有罪名，及告知得保持緘默，無須違背自己之意思而為陳
    述、得選任辯護人及得請求調查有利之證據，經被告表示無
    須聘請律師及通知家屬到場後，方開始進行詢問。警詢時間
    約20餘分鐘，警詢過程中，被告意識清晰而平穩，並無酒醉
    或任何精神障礙的狀況。警詢過程採一問一答的方式，被告
    既能明確瞭解警方的問題內容，且能完整回答警方的問題。
    警詢筆錄的記載亦確實與警方及被告的問答內容吻合，期間
    警方並無任何恐嚇、脅迫或其他不法的言語或行為等情，並
    載明於同日審判筆錄足憑（見原審卷第55頁背至59頁），核
    與證人鄭志中、吳瑞淵及龐家瑜證述內容相同，並無任何證
    據證明被告上開自白非出於任意性。
  3.被告雖自稱遭到警方毆打後而為非任意性自白，然經原審訊
    問何以未前往醫療院所驗傷存證，俾留存警方刑求逼供之事
    證，被告供稱係因直接被移送入監執行，故未能到醫療院所
    驗傷存證等語。惟查， 被告係於97年4月22日及同年月23日
    分別接受警方及檢察官製作筆錄，檢察官於訊畢諭令被告限
    制住居，並未聲請法院裁定羈押被告或將被告移送入監執行
    ，而被告於前施用毒品案件於 96年7月16日執行完畢出監後
    ，於97年5月26日始再度入監執行， 有臺灣高等法院被告前
    案紀錄表1份在卷（見本院卷第34頁）可徵， 顯然並無被告
    所供因在檢察官訊畢後直接入監執行，致未能到醫療院所驗
    傷存證之情形。若以被告在受到警方刑求之不公平對待，始
    於警詢自白上開竊盜犯行，理應於檢察官偵查時即具體澄清
    ，否則豈非自入於罪。然被告不僅未於檢察官偵查時極力澄
    清，反再度坦承犯行，已與常情不符，且於檢察官諭令限制
    住居後，亦未到醫療院所驗傷存證，更令人生疑。
  4.綜上所述，並無任何事證足認被告於警詢或檢察官之供述，
    係出於非任意性的自白，而被告辯稱其自白非任意性之供詞
    復與常情有違而要無足採，足證被告之自白確係出於自由意
    思，並無非法取供之情形。至於本案被告自白的動機為何，
    與被告自白的任意性無關（被告自白之內容，是否與事實相
    符，得否作為被告有罪之認定，則核屬另事，詳下述）。
二、依刑事訴訟法第159條之5規定，被告以外之人於審判外之陳
    述，雖不符刑事訴訟法第159條之1至同條之4之規定， 而經
    當事人於審判程序同意作為證據，法院審酌該言詞陳述或書
    面陳述作成時之情況，認為適當者，亦得為證據。當事人、
    代理人或辯護人於法院調查證據時，知有第159條第1項不得
    為證據之情形，而未於言詞辯論終結前聲明異議者，視為有
    前項之同意。觀諸上開規定之立法意旨，乃在於傳聞證據未
    經當事人之反對詰問予以核實，原則上先予排除。惟若當事
    人已放棄反對詰問權，於審判程序中表明同意該等傳聞證據
    可作為證據；或於言詞辯論終結前未聲明異議，基於尊重當
    事人對傳聞證據之處分權，及證據資料愈豐富，愈有助於真
    實發見之理念，且強化言詞辯論主義，使訴訟程序得以順暢
    進行，上開傳聞證據亦均具有證據能力。查本案下列引為證
    據之證據資料，並未經檢察官、被告聲明異議，且各該證據
    之取得並無違法不當或證據證明力顯然過低之瑕疵，認以之
    作為證據亦屬適當，依上開規定，自均有證據能力。
貳、撤銷改判（即有罪）部分
一、訊據被告對於在上開時地打破系爭車輛左車窗，竊取車內衛
    星導航1臺坦承等情不諱， 惟矢口否認有何攜帶兇器之加重
    竊盜犯行，辯稱：伊係撿拾路旁之石頭破壞車窗，並未使用
    一字型起子犯案云云。惟查：
  (一)上開犯罪事實，業據被告於警、偵訊及原審均坦承不諱，核
    與被害人甲○○於警詢時指述其使用之系爭車輛內有財物失
    竊之情節相符。警方對系爭車輛進行勘察採證，於遭破壞玻
    璃外側，以粉末法採得指紋1枚，製有指紋膠照片1張，有臺
    中縣警察局太平分局刑案現場勘察報告、失竊財物車輛車內
    照片在卷可證。而上開指紋經送內政部警政署刑事警察局，
    以指紋電腦比對法及指紋特徵點比對法鑑驗結果，與該局檔
    存之庚○○指紋卡之右拇指指紋相符等情， 亦有該局97年3
    月18日刑紋字第0970038924號鑑驗書附卷可稽，被告確實有
    竊取系爭車輛內之衛星導航器1臺，堪以認定。
  (二)被告雖否認有使用一字型起子犯案，然經原審勘驗被告警詢
    筆錄，其供稱：「（作案的工具是什麼？）一字型的螺絲起
    子。（有沒有石頭？）還有石頭。（石頭還有一字型螺絲起
    子，是不是？）嗯。（一字型螺絲起子還有案發地點撿石頭
    就是了？）對。（案發地點撿石頭打破車窗？）嗯。」（見
    原審卷第57頁）。觀被告於警員詢以作案工具時，係先供稱
    以一字型的螺絲起子犯案，經警員再詢以有沒有石頭時，被
    告才回答「還有石頭」，可見被告並非一開始即供稱以石頭
    犯案，而係在警員詢問下才又供稱以石頭犯案。被告於原審
    97年7月29日準備程序、97年9月23日審理時均就檢察官起訴
    其以一字型起子打破車窗之方式，侵入系爭車輛內竊取衛星
    導航之事實均坦承不諱， 僅辯以未行竊其餘7件竊盜犯行等
    語（見原審卷第23頁背、61頁）。對照遭竊之系爭車輛左車
    窗右下角處之窗框飾條，有明顯遭人以工具撬開而彎曲之痕
    跡，此觀警卷第38、39頁編號（４、５）照片可徵。被告復
    供稱「（.. 你說用石頭打破玻璃，何處毀損？）右前（ 應
    係左前）車窗前後玻璃，有破掉，我有拿一條抹布，用石頭
    直接敲玻璃，.. （ 對警卷第38、39頁編號（４、５）照片
    有何意見？）這是我竊取的車輛沒錯。（對照片編號（４、
    ５）車框是否已經被破壞而且被撬開了？）是的。」等語（
    見本院卷第79、81頁）。雖被告否認該車框為其弄壞，並稱
    在伊砸破車窗玻璃前，沒有注意看該車或連接處（車窗框）
    或車子本身有無遭毀損一情，然該窗框飾條顯係遭人惡意以
    尖銳工具撬開才使之彎曲，而破壞者莫不在對車內物品有不
    法所有之意圖，否則如僅單純欲破壞該車者，儘可採取直接
    破壞車體、輪胎等方式，亦無須費力撬開車窗飾條使其彎曲
    而破壞之。如在被告竊取系爭車輛財物之前即有另名竊嫌以
    撬開車窗框飾條之方式行竊，則被告再度行竊之際當會察覺
    先前由竊賊竊取後之異狀，又如何能竊取價值貴重之衛星導
    航器得逞，且又從未提及在伊竊盜之前，有何遭竊後之異常
    情形；又倘在被告竊取之後才遭他人以上開方式破壞車窗框
    飾條，被告既然已打破車窗玻璃，並竊走值錢之衛星導航在
    先，他人又豈須特意撬開飾條以遂行其另外不法目的，上情
    均在在顯示與常情有重大違背。可徵系爭車輛之左車窗右下
    角飾條應係遭被告以一字型起子破壞，與被告警、偵訊時之
    任意性自白及現有事證（編號（４、５）照片）相符，堪以
    認定。被告於本院否認有以一字型起子犯案，顯無可採。
  (三)綜上，本案事證業臻明確，被告有攜帶兇器竊盜之犯行，堪
    以認定。
二、按刑法第321條第1項第3款之攜帶兇器竊盜罪， 係以行為人
    攜帶兇器竊盜為其加重條件。此所謂兇器，其種類並無限制
    ，凡客觀上足對人之生命、身體、安全構成威脅，具有危險
    性之兇器均屬之，且祇須行竊時攜帶此種具有危險性之兇器
    為已足，並不以攜帶之初有行兇之意圖為必要（最高法院79
    年臺上字第5253號判例參照）。查被告用以行竊系爭車輛之
    一字型起子，雖未扣案，然一字型起子為金屬製品，質硬而
    形尖，乃公眾週知之事，且得以擊破車窗玻璃，客觀上足以
    對人之生命、身體、安全構成威脅，具有危險性，自屬兇器
    。被告隨身攜帶上開一字型起子，並持該一字型起子擊破車
    窗玻璃而行竊車內財物，核其所為，係犯刑法第321條第1項
    第3款之攜帶兇器竊盜罪。 又被告前曾於95年間，因施用第
    一級毒品案件， 經臺灣臺中地方法院於95年10月2日以95年
    度訴字第1318號判處有期徒刑10月確定，嗣經同院以96年度
    聲減字第1210號減為有期徒刑5月確定，於96年7月16日執行
    完畢等情，有臺灣高等法院被告前案紀錄表在卷可稽，被告
    前受有期徒刑執行完畢後 ，5年內故意再犯本件有期徒刑以
    上之罪，為累犯，依刑法第47條第1項規定加重其刑。
三、原審認被告上開加重竊盜犯行罪證明確，予以論罪科刑，固
    非無見。惟按刑法第90條第1項規定：「 有犯罪之習慣或因
    遊蕩或懶惰成習而犯罪者，於刑之執行前，令入勞動場所，
    強制工作。」另竊盜犯贓物犯保安處分條例第1條則規定「
    竊盜犯及與竊盜案件有關之贓物犯，其保安處分之宣告及執
    行，依本條例之規定；本條例未規定者，適用刑法及其他法
    律之規定。」同條例第3條第1項規定：「18歲以上之竊盜犯
    、贓物犯，有犯罪之習慣者，得於刑之執行前，令入勞動場
    所強制工作。」立法者在刑法保安處分規定外，另專就竊盜
    犯及贓物犯罪特別制定法律規範，且既名為「條例」，即係
    針對特定人、事所特別制定之規範，自與普遍適用之刑法，
    有特別法與普通法之關係，因此在立法體例上，竊盜犯贓物
    犯保安處分條例應屬刑法第90條第1項之特別法。 且依最高
    法院76年度臺上字第7453號判決意旨：「被告如有犯罪習慣
    ，而應宣付強制工作者，必須依竊盜罪或贓物罪論處罰刑，
    始應依戡亂時期竊盜犯贓物犯保安處分條例第4條第1項諭知
    於刑之執行前令入勞動場所強制工作（依同條例第7條第1項
    前段規定其執行期間為7年）。 如依竊盜罪及贓物罪以外之
    其他罪名論處罪刑者，則應依刑法第90條規定於刑之執行完
    畢後或赦免後令人勞動場所強制工作（ 其處分期間為3年以
    下）」觀之，足認在竊盜犯宣付保安處分時，應優先適用竊
    盜犯贓物犯保安處分條例之規定。而依竊盜犯贓物犯保安處
    分條例第2條第4項規定「應執行之刑未達1年以上者， 不適
    用本條例。」就竊盜犯贓物犯，認其有犯罪之習慣，而有宣
    付強制工作之必要者，須其所犯竊盜、贓物罪處之刑度或應
    執行之刑須達1年以上，方有上開條例之適用。 且該條例既
    然就此部分（有犯罪之習慣）有特別規定，自不再適用刑法
    第90條第1項規定。 原審判決判處被告攜帶兇器加重竊盜罪
    處有期徒刑10月，未逾有期徒刑1年， 而認被告有犯罪之習
    慣（而非遊蕩或懶惰成習而犯罪者），依特別法之竊盜犯贓
    物犯保安處分條例第2條第4項、第3條第1項規定，本不得宣
    付強制工作， 則原審改依普通法之刑法第90條第1項規定宣
    付強制工作，致特別法之竊盜犯贓物犯保安處分條例規定於
    本案形成具文，尚有未洽。被告上訴意旨以此指摘原判決不
    當，即屬有據，自應由本院將原判決關於被告有罪部分予以
    撤銷改判。爰審酌被告前有多次竊盜、違反毒品危害防制條
    例及妨害兵役治罪條例等刑事前案紀錄，有臺灣高等法院被
    告前案紀錄表1紙附卷可稽，堪認其品行不佳， 且無悛悔向
    上之心，被告年輕力壯，不思以正當途徑掙取金錢，圖以行
    竊他人財物，滿足個人的物質需求，犯罪動機及目的並非良
    善，其以擊破車窗的方式行竊他人車內財物，罔顧他人的財
    產監督權，除造成他人車內財物的損失外，更造成他人必須
    更換車窗玻璃的困擾，惡性非輕，並斟酌其犯後態度等一切
    情狀，量處如主文第2項所示之刑。 被告持以犯案用之一字
    型起子，固為被告所有，然該一字型起子，並未扣案，復非
    違禁物，為免日後執行之困難，爰不為沒收之諭知。
參、上訴駁回（即無罪）部分：
一、公訴意旨略以：被告意圖為自己不法之所有，先後於附表所
    示時地，持其所有客觀上可供作兇器使用之一字起子（未經
    警方扣押在案），以打破車窗之方式，侵入車內，竊取丙○○、己○○、陳琍瑜、丁○○、壬○○、辛○○、乙○○等
    人所持有如附表編號1至7號所示之物。得手後，再將所得財
    物持至臺中市○○區○○路與太原路口之跳蚤市場，出售給
    綽號「福來」之不詳姓名成年男子，得款供己花用。嗣於97
    年4月22日20時15分許，為警拘提到案， 並在臺中縣警察局
    太平分局偵查隊製作筆錄時，主動向該派出所員警自首上開
    竊盜犯行，並接受裁判， 因認被告此部分亦涉犯刑法第321
    條第1項第3款之攜帶兇器加重竊盜罪嫌。
二、公訴意旨認被告涉犯上開7件刑法第321條第1項第3款之攜帶
    兇器竊盜罪嫌，無非係以被告於警、偵訊自白，核與被害人
    丙○○、己○○、陳琍瑜、丁○○、壬○○、辛○○、乙○○於警詢中指述之情節相符，並有臺中縣警察局太平分局刑
    案現場勘察報告、初步紀錄表、勘察採證同意書、翻拍列印
    照片及警方職務報告等在卷可稽為其論據。
三、訊據被告於法院審理時堅詞否認有為上開7件攜帶兇器竊盜
    犯行，辯稱：伊於警詢中自白上開7件攜帶兇器竊盜犯行 ，
    係因警方要求伊湊足8件竊盜犯行， 且製作警詢筆錄的警員
    徒手毆打伊的頭部、臉部，並在開車帶伊到跳蚤市場指認交
    付贓物的對象時，又打伊左臉頰1巴掌， 伊才會在警詢時坦
    承8件竊盜犯行， 實則伊只有行竊系爭車輛內財物之竊盜犯
    行。伊於檢察官偵查時亦向檢察官承認其他7件竊盜犯罪 ，
    是想在日後來法院時再請法官主持公道等語。
四、按犯罪事實應依證據認定之，無證據不得認定犯罪事實；被
    告或共犯之自白，不得作為有罪判決之唯一證據，仍應調查
    其他必要之證據，以察其是否與事實相符；不能證明被告犯
    罪者，應諭知無罪之判決；刑事訴訟法第154條第2項、第15
    6條第2項、第301條第1項分別定有明文。又事實之認定，應
    憑證據，如未能發現相當證據，或證據不足以證明，自不能
    以推測或擬制之方法，以為裁判基礎（最高法院40年臺上字
    第86號判例參照）。而認定犯罪事實所憑之證據，雖不以直
    接證據為限，間接證據亦包括在內，然而無論直接證據或間
    接證據，其為訴訟上之證明，須於通常一般之人均不致有所
    懷疑，而得確信其為真實之程度者，始得據為有罪之認定，
    倘其證明尚未達到此一程度，而有合理之懷疑存在，而無從
    使事實審法院得有罪之確信時，即應由法院為諭知被告無罪
    之判決（最高法院76年臺上字第4986號判例參照）。又刑事
    訴訟法第161條第1項規定：檢察官就被告犯罪事實，應負舉
    證責任，並指出證明之方法。因此，檢察官對於起訴之犯罪
    事實，應負提出證據及說服之實質舉證責任。倘其所提出之
    證據，不足為被告有罪之積極證明，或其指出證明之方法，
    無從說服法院以形成被告有罪之心證，基於無罪推定之原則
    ，自應為被告無罪判決之諭知（最高法院92年度臺上字第12
    8號判例參照）。經查：檢察官就被告涉犯上開7件攜帶兇器
    竊盜罪嫌，所臚列之證據及指出證明之方法，不足為被告有
    罪之積極證明，且無從說服本院以形成被告有罪之心證，而
    有合理之懷疑存在，茲說明如下：
  (一)被告固於警、偵訊自白上開7件攜帶兇器竊盜犯行， 而被告
    上開自白係出於自由意思，警方或檢察官並無非法取供之情
    形，亦如前述。惟被告之自白，既不得作為有罪判決之唯一
    證據，揆諸上開說明，仍應調查其他必要之證據，以察其是
    否與事實相符。
  (二)被害人丙○○（車牌號碼5332-GR號車主）、 己○○（車牌
    號碼1727- SJ號車主）、戊○○（ 車牌號碼5V-6132號車主
    ）、丁○○（車牌號碼4213-SC號車主）、壬○○（ 車牌號
    碼0833-SA號車主）、辛○○（車牌號碼3025-NC號車主）、
    乙○○（車牌號碼399-JJ號車主）等人於警詢時均已陳稱並
    未目擊行竊渠等車內財物之歹徒，是渠等於警詢中之證詞，
    僅能證明渠等車內財物確有失竊，無從證明被告確有行竊渠
    等車內財物，亦無從核對被告於警詢及檢察官偵查時之自白
    是否與事實相符。
  (三)警方對車牌號碼5332-GR號自用小客車進行勘察採證， 並未
    發現可疑指（掌）紋、生物類跡證、足跡（鞋印）跡證及其
    他可疑跡證； 警方對車牌號碼1727-SJ號自用小客車進行勘
    察採證，除在右前車門上採獲指紋外，並未發現其他可疑指
    （掌）紋、生物類跡證、足跡（鞋印）跡證及其他可疑跡證
    ，且該採獲指紋經送臺中縣警察局初步鑑驗，比對為被害人
    己○○右拇指指紋； 警方對車牌號碼5V-6132號自用小客車
    進行勘察採證，除在遭破壞之車窗玻璃及右前車門門把左側
    採獲指紋外，並未發現其他可疑指（掌）紋、生物類跡證、
    足跡（鞋印）跡證及其他可疑跡證，而上開2枚指紋， 經送
    內政部警政署刑事警察局，以指紋特徵點比對法及指紋電腦
    比對法鑑驗結果，排除為被害人戊○○的指紋，輸入指紋電
    腦比對確認結果，未發現相符者； 警方對車牌號碼4213-SC
    號自用小客車進行勘察採證，除在歹徒破壞地點周圍採獲指
    紋外，並未發現其他可疑指（掌）紋、生物類跡證、足跡（
    鞋印）跡證及其他可疑跡證； 警方對車牌號碼0833-SA號自
    用小客車進行勘察採證，除採獲手套紋痕外，並未發現可疑
    指（掌）紋、生物類跡證、足跡（鞋印）跡證及其他可疑跡
    證；警方對車牌號碼3025-NC號自用小客車進行勘察採證 ，
    未發現可疑指（掌）紋、生物類跡證、足跡（鞋印）跡證及
    其他可疑跡證；警方對車牌號碼399-JJ號營業用大客車進行
    勘察採證，除發現手套紋痕及在該車左後車輪旁採獲手套外
    ，並未發現可疑指（掌）紋、足跡（鞋印）跡證及其他可疑
    跡證等情，有臺中縣警察局太平分局刑案現場勘察報告、失
    竊財物車輛車內照片、職務報告及內政部警政署刑事警察局
    97年4月15日刑紋字第0970053978號鑑驗書存卷可參， 均無
    從據以作為被告不利之認定，亦無從核對被告於警、偵訊之
    自白是否與事實相符。而依被害人辛○○提供之失竊現場監
    視器拍攝照片觀之， 行竊車牌號碼3025-NC號自用小客車車
    內財物之歹徒，頭戴安全帽、身著藍色外套及淺藍色牛仔褲
    ，該監視影像雖無法分辨歹徒為何人，然依其外觀似屬較瘦
    的體型，與被告外觀屬較壯的體型似有不同，而有合理懷疑
    存在，益證被告自白是否與實情相符，尚非無疑。
  (四)證人即警員鄭志中、吳瑞淵、龐家瑜於原審時固均證稱被告
    有帶同警方前往上開7件竊盜現場作指認現場的動作等情 ，
    然針對警方係完全經由被告導引而前往上開竊盜現場，或係
    由警方自行依據竊盜卷宗資料，直接帶同被告前往竊盜現場
    等情，則彼此證述並不相同。證人鄭志中證稱：警方帶同被
    告前往竊盜現場時，有同時攜帶竊盜卷宗，經由被告報路而
    前往竊盜現場等語；證人吳瑞淵證稱：上開竊盜現場於勘察
    卷宗裡面就有記載，警方係依照勘察卷宗記載的地址到達竊
    盜現場等語；證人龐家瑜證稱：警方是由被告帶路到達竊盜
    現場，因為被告對臺中縣太平市的路很熟，他在車上指示我
    們要怎麼走，而警方同時亦有攜帶相關竊盜案卷等語。因被
    告是否確有導引警方前往竊盜現場，攸關被告於警、偵訊中
    自白之真實性，若被告確有在警方未知竊盜現場的情況下，
    主動帶同警方前往竊盜現場，表示其於警詢及檢察官偵查中
    的自白確與事實相符。惟就此部分，因警方於指認現場的過
    程中，本即攜帶相關竊盜案卷，可以無庸透過被告導引，即
    得直接前往竊盜現場，加上被告是否確有導引警方前往竊盜
    現場的動作，3位同時前往現場之警員卻有不同之陳述， 真
    實情況為何，亦非無疑，實難據此佐證被告警、偵訊自白之
    真實性。
  (五)綜此，本案上開7件竊盜犯行之竊嫌， 是否確為被告既非無
    疑，而檢察官復未再就上開7件竊盜犯罪事實， 提出被告有
    罪之積極證明及指出證明之方法，說服法院以形成被告有罪
    之心證，自難單以被告事後業已更異之警偵訊自白，作為認
    定被告有罪之唯一證據。此外，法院復查無其他積極證據，
    足資證明被告有何公訴意旨所指之上開7件竊盜行為， 尚不
    能證明被告被訴7件加重竊盜之犯行。 原審認被告此部分犯
    罪不能證明，予以無罪諭知，其認事用法均無違誤。檢察官
    上訴意旨認被告有為附表所示7件加重竊盜犯行， 其自白具
    有任意性，並應傳訊查獲之承辦警員，調查被告竊盜案件之
    查獲情形，以為被告自白之補強證據等語，指摘原判決不當
    ， 惟原審於審理時業已傳訊查獲被告竊盜案之上開3位承辦
    警員，就查獲過程予以隔離訊問，如前述4.，檢察官誤認未
    予傳訊，容有誤會，且本案復查無其他補強證據，已如前述
    ，檢察官仍執前詞提起上訴，為無理由，應予駁回。
據上論結，應依刑事訴訟法第368、第369條第1項、 第299條第1
項前段，刑法第321條第1項第3款、第47條第1項，判決如主文。
本案經檢察官癸○○到庭執行職務。
中    華    民    國    97    年    12    月    24    日
            刑事第九庭  審判長法  官  江  德  千
                              法  官  康  應  龍
                              法  官  賴  妙  雲
以上正本證明與原本無異。
不得上訴。
                              書記官  蘇  昭  文
中    華    民    國    97    年    12    月    24    日
【附錄論罪科刑法條】
刑法第321條第1項第3款
            犯竊盜罪而有左列情形之一者，處六月以上、五
            年以下有期徒刑：
            一、於夜間侵入住宅或有人居住之建築物、船艦
                或隱匿其內而犯之者。
            二、毀越門扇、牆垣或其他安全設備而犯之者。
            三、攜帶兇器而犯之者。
            四、結夥三人以上而犯之者。
            五、乘火災、水災或其他災害之際而犯之者。
            六、在車站或埠頭而犯之者。
            前項之未遂犯罰之。
附表：
┌──┬──────┬────────┬────┬─────┬────┐
│編號│犯罪時間    │ 犯罪地點       │犯罪工具│竊得財物  │被害人及│
│    │            │                │及手法  │          │車牌號碼│
├──┼──────┼────────┼────┼─────┼────┤
│ 1. │97年2月4日18│臺中縣太平市宜欣│一字起子│衛星導航 1│丙○○（│
│    │時起至同月 5│1街45號1F前     │及以石頭│台        │車牌號碼│
│    │日上午11時許│                │敲破車窗│          │5332─GR│
│    │間某時      │                │之方式  │          │號自小客│
│    │            │                │        │          │車）    │
├──┼──────┼────────┼────┼─────┼────┤
│ 2. │97年3 月21日│臺中市東區精武東│ 同上   │PDA衛星導 │己○○（│
│    │12時30分至同│路17號前        │        │航1台     │車牌號碼│
│    │日13時許間某│                │        │          │1727─SJ│
│    │時          │                │        │          │號自小客│
│    │            │                │        │          │車）    │
├──┼──────┼────────┼────┼─────┼────┤
│ 3. │97年3 月26日│臺中縣太平市永豐│ 同上   │Mio 牌衛星│戊○○（│
│    │上午17時10分│路273號前       │        │導航1 台及│車牌號碼│
│    │許前某時    │                │        │咖啡色皮夾│5V─6132│
│    │            │                │        │1 個（內有│號自小客│
│    │            │                │        │身分證、提│車）    │
│    │            │                │        │款卡、健保│        │
│    │            │                │        │卡、信用卡│        │
│    │            │                │        │、現金卡、│        │
│    │            │                │        │現金2000元│        │
│    │            │                │        │）        │        │
├──┼──────┼────────┼────┼─────┼────┤
│ 4. │97年3 月27日│臺中縣太平市振英│ 同上   │Mio 牌、型│丁○○（│
│    │12時24分許前│街105號前       │        │號168RS 衛│車牌號碼│
│    │某時        │                │        │星定位導航│4213─SC│
│    │            │                │        │1台       │號自小客│
│    │            │                │        │          │車）    │
├──┼──────┼────────┼────┼─────┼────┤
│ 5. │97年4月5日上│臺中縣太平市立功│ 同上   │衛星導航 1│壬○○（│
│    │午8 時21分許│路111號對面前   │        │台（型號  │車牌號碼│
│    │前某時      │                │        │GRAMIN    │0833─SA│
│    │            │                │        │nuvi660)  │號自小客│
│    │            │                │        │          │車）    │
├──┼──────┼────────┼────┼─────┼────┤
│    │97年4月9日上│臺中縣太平市中平│同上    │GARMIN衛星│辛○○（│
│    │午7 時20分許│路順昌巷65弄51號│        │導航1台   │車牌號碼│
│ 6. │前某時      │前              │        │          │3025─NC│
│    │            │                │        │          │號自小客│
│    │            │                │        │          │車）    │
├──┼──────┼────────┼────┼─────┼────┤
│    │97年4 月13日│臺中縣太平市永成│同上    │汽車音響及│乙○○（│
│ 7. │18時40分至同│西路10號前      │        │LV皮包1個 │車牌號碼│
│    │日20時許間某│                │        │          │399-JJ號│
│    │時          │                │        │          │營業大客│
│    │            │                │        │          │車）    │
└──┴──────┴────────┴────┴─────┴────┘


司法院資訊處製作；財團法人民間司法改革基金會備份。
